Inventaris van het archief van dr. ir. S.L. Louwes [levensjaren 1889-1993], 1934-1953
Nationaal Archief, Den Haag
- OPENBAAR LEVEN, I
  - OP AGRARISCH TERREIN, A.
    - HOOFDACTIVITEITEN, 1.
      - Directeur-Generaal van de Voedselvoorziening (1940-1945 en 1948-1952), c.
        - Voorlichting, 2.
          - Tekst van een inleiding over enkele aspecten van de toekomstige landbouwpolitiek, gehouden voor de Friesche Maatschappij van Landbouw, 1948; 67; 1 stuk
          - Tekst van een Iezing, getiteld "Landbouwvraagstukken van deze tijd", gehouden op de Algemene Bestuursvergadering van de Overijsselse Landbouw Maatschappij te Zwolle, 1948; 68; 1 stuk
          - Tekst van een inleiding, getiteld "De Positie van de Zuivelorganisaties", gehouden op een vergadering van de Gelders-Overijsselse Zuivelbond te Zutphen, gestencild, 1948; 69; 1 stuk
          - Ingekomen verzoeken om een bijdrage ten behoeve van de uitgave van "Onderdrukking en Verzet", 1948; 70; 2 stukken
          - Stukken betreffende een voordracht voor een conferentie over de voedselvoorziening der wereld, georganiseerd door het Verbond van Wetenschappelijke Onderzoekers, 1948-1949; 71; 1 omslag
          - Tekst van een voordracht, getiteld "De Landbouwpolitiek", gehouden op een vergadering van de Landbouwkundige Kring te 's-Gravenhage, gestencild, 1949; 72; 1 stuk
          - Tekst van een rede over de toekomstige landbouwpolitiek, gehouden op een Algemene Vergadering van de Gelderse Maatschappij van Landbouw te Arnhem, 1949; 73; 1 stuk
          - Tekst van een inleiding over de nieuwe landbouw-politiek, gehouden op een vergadering van de Ambtenaren van de Tuchtrechtspraak, 1949; 74; 1 stuk
          - Samenvattend verslag van een lezing over de Nederlandse landbouwproduktie, gehouden voor de Economische Sectie van de Vereniging voor Strafrechtspraak te Utrecht, gestencild, 1950; 75; 1 stuk
          - Tekst van een lezing over het programma van Nederland ten aanzien van de toename van de landbouwproduktie en in het bijzonder met betrekking tot het kleinbedrijf, gehouden te Bonn, 1951; 76; 3 stukken
            Getypte Duitse tekst, gestencilde Engelse tekst en getypte aantekeningen in het Nederlands.
          - Tekst van een lezing over de veevoedervoorziening in Nederland, gehouden tijdens een door Calve (Delft) georganiseerde veevoederdag te Utrecht, 1952; 77; 1 stuk
          - Tekst van een inleiding, getiteld "Exportvraagstukken in het algemeen, in het bijzonder ten aanzien van Kaas", gehouden voor een algemene vergadering van de Nederlandse Vereniging van Kaasexporteurs, gestencild, 1952; 78; 1 stuk
        - Bemiddeling bij particuliere belangen, 3.
          - Stukken betreffende verzoeken tot vrijlating van gevangenen, 1941-1943; 79-81
            - H. Vondeling, 79; 1 omslag
            - J. Borkhuis, 80; 2 stukken
            - P.J. de Groot, 81; 1 stuk
          - Stukken betreffende bemiddeling bij het plaatsen van een zoon van C.T. Stork op een landbouwbedrijf, 1942; 82; 1 omslag
          - Stukken betreffende het verlenen van bemiddeling bij een vordering op Roemenië voor N.W. Conijn, 1942-1943; 83; 1 omslag
          - Stukken betreffende bemiddeling voor een woning ten behoeve van de proefveldchef van dr. RJ. Mansholt, 1943; 84; 1 omslag
          - Nieuwe minuut van een brief aan de Wehrmachtsbefehlshaber in den Niederlanden inzake ondersteuning van het gratieverzoek, ingediend door de ouders van de ter dood veroordeelden dr. K. Bolle en G.S. Bolle-Van Regteren Altena, 1943; 85; 1 stuk
          - Nieuwe minuut van een brief aan A.M. Hibma inzake een verzoek om kievitseieren te zenden aan Ministerialrat J. von der Wense, 1944; 86; 1 stuk
        - Diversen, 4.
          - Afdruk van een ingekomen artikel over "De Voedselvoorziening van ons volk", houdende een beschrijving van zijn activiteiten, (1940); 87; 1 stuk
          - Briefwisseling met T.A.C. Schoevers over de vraag of het Landbouwkundig Tijdschrift bij het Persgilde moet worden aangemeld, 1943; 88; 2 stukken
          - Ingekomen tekst van redevoeringen van Chr. Stulemeyer en A.A.M. Struycken over sociale problemen, gehouden tijdens een bijeenkomst van werkgevers in de grootindustrie te Breda op 24 februari 1943, met nieuwe minuut van antwoord, 89; 1 omslag
          - Anonieme nota over "de lessen van het verleden, mogelijkheden van de toekomst", een uiteenzetting over de internationale politiek, gestencild, (1943); 90; 1 stuk
      - Adviseur van de Directeur-Generaal van de Voedsel- en Landbouworganisatie van de Verenigde Naties (F.A.O.) (1945-1948), d.
        - Algemeen, 1.
          - Register van ingekomen en verzonden stukken, 1945-1946; 91; 1 omslag
          - Stukken betreffende de organisatie van de F.A.O., onged.-1946; 92; 1 omslag
        - Correspondentie over F.A.O.-aangelegenheden, 2.
          Zie voor correspondentie na 30 juni 1948 onder inventarisnummer 48.
          - Correspondentie met bijlagen, 1945-1948; 93-100; 8 omslagen
            Met tafels. De namen zijn geklapperd.
            - A-B, 93
            - C, 94
            - D-G, 95
            - H, 96
            - J-N, 97
            - O, 98
            - P-S, 99
            - T-Y, 100
        - Voorlicbting, 3.
          - Tekst van een radiolezing over de F.A.O. met een persbericht, 1946; 101; 2 stukken
          - Afschrift van een toelichting van de afdeling Voorlichting op de persconferentie van 11 februari 1946 over de F.A.O., ongedateerd; 102; 1 stuk
          - Tekst van een lezing over de F.A.O. voor hoge functionarissen van diverse ministeries en landbouw- en voedingsorganisaties, gehouden in de Rolzaal te 's-Gravenhage op 12 februari 1946 met een afschrift van een samenvatting van de gestelde vragen, ongedateerd; 103; 2 stukken
          - Afschrift van een samenvatting van een lezing voor de Maatschappij voor Handel en Nijverheid op 23 december 1946 over het internationale landbouw- en voedselvraagstuk en de F.A.O., ongedateerd; 104; 1 stuk
          - Tekst van een lezing voor een algemene vergadering van de Groninger Maatschappij van Landbouw op 30 december 1946 te Zwolle over de internationale agrarische situatie en de F.A.O., ongedateerd; 105; 1 stuk
          - Afschrift van een artikel voor het 7e Information Service Bulletin van de F.A.O. naar aanleiding van zijn vertrek bij de F.A.O., 1948; 106; 1 stuk
        - Bemiddeling bij particuliere belangen, 4.
          - Stukken betreffende de ondersteuning van sollicitaties, 1945-1948; 107; 1 omslag
          - Doorslag van een brief aan mr. Kellog over het politieke gedrag van dr. Hissink, 1946; 108; 1 omslag
          - Briefwisseling met de heer J.C. de Wit, voorm. redacteur van de "Telegraaf", over een verklaring ten behoeve van een zuiveringsonderzoek tegen voornoemde redacteur en het dagblad, 1946; 109; 1 omslag
          - Briefwisseling met de familie Von der Wense, o.a. over bemiddeling bij de vrijlating van J. von der Wense uit Engelse gevangenschap, 1946; 110; 1 omslag
          - Briefwisseling met Gertrud Hildebrand, secretaresse van J. von der Wense, over een verklaring ten behoeve van de bezettingsautoriteiten in Duitsland over haar gedrag in Nederland tijdens de bezetting, 1946-1947; 111; 3 stukken
          - Ingekomen brieven van G.J. Ruiter met o.a. verzoek om een verklaring over zijn gedrag in de bezettingstijd, 1947; 112; 2 stukken
          - Ingekomen brief van C. Heitfeld over een verzoek om herziening van zijn salaris gedurende de oorlog, 1947; 113; 1 stuk
          - Doorslag van een brief aan de Secretaris-Generaal van het Ministerie van Landbouw, Visserij en Voedselvoorziening houdende een verzoek om H.J. Hopfen behulpzaam te zijn bij het verkrijgen van visa, 1948; 114; 1 stuk
          - Ingekomen brief van N. Haasnoot houdende dankzegging voor de verklaringen afgegeven ten behoeve van diens zuiveringsonderzoek, 1948; 115; 1 stuk
        - Diversen, 5.
          - Verslagen van zijn reis naar Amerika in 1945, ongedateerd; 116; 1 omslag
          - Stukken betreffende zijn tijdens de Duitse bezetting gevoerde beleid, waaronder een afdruk van het rapport van de commissie van onderzoek (z.g. Commissie Fentener van Vlissingen), met bijlagen, 1946; 117; 1 omslag
          - Verslag van zijn reis naar Denemarken en Noorwegen van 29 januari - 6 februari 1946, ongedateerd; 118; 1 omslag
          - Stukken betreffende zijn benoeming tot Regeringscommissaris van de Akkerbouw en de Veehouderij (met pensioenregeling), 1946; 119; 1 omslag
            Zie ook No. 34.
    - NEVENACTIVITEITEN, 2.
      - Voorzitter van de Vereniging tot Exploitatie van het Bedrijfslaboratorium voor Grondonderzoek te Groningen (1935-1944), a.
        - Agenda's van de bestuursvergaderingen met in de vergaderingen te behandelen stukken, 1935-1941; 120; 1 omslag
        - Correspondentie met bestuursleden en de directeur van het bedrijfslaboratorium, 1935-1944; 121; 1 omslag
        - Stukken betreffende de viering van het tienjarig bestaan van het bedrijfslaboratorium, 1937; 122; 1 omslag
      - Bestuurslid van de Vereniging "Nederlandse Baconcontrole" (1936-1944), b.
        - Stukken betreffende zijn benoeming tot bestuurslid, 1936; 123; 1 omslag
        - Ingekomen brief van de secretaris houdende een voorstel tot verhoging van de slachtcapaciteit van de firma's Stegeman en Vos tot respectievelijk 175 en 1000 varkens per week, met nieuwe minuut van instemmend antwoord, 1936; 124; 1 omslag
        - Nieuwe minuut van brief aan de secretaris betreffende een ontvangen rapport van een hoofd-inspecteur van de vereniging over de invriestechnieken, 1939; 125; 1 omslag
        - Ingekomen brief van de secretaris over een voorstel tot het opleggen van een boete aan de firma Gevato en de firma Hartog te Oss wegens overtredingen bij de baconbereiding, met nieuwe minuut van instemmend antwoord, 1939; 126; 1 omslag
        - Ingekomen brief van de voorzitter over een voorstel tot een betere pensioenregeling voor de secretaris, met nieuwe minuut van instemmend antwoord, 1939; 127; 1 omslag
        - Stukken betreffende de pensioenregeling voor mr. dr. A. van Deth, secretaris-penningmeester, 1943; 128; 1 omslag
        - Stukken betreffende de pensioenregeling voor de heer G.W. Okma, in dienst van de vereniging, 1944; 129; 1 omslag
      - Activiteiten bij het Instituut voor Toegepast Natuurwetenschappelijk Onderzoek (1940-1943), c.
        - Ingekomen uitnodiging tot bijwoning van een vergadering van de Landbouwcommissie op 26 april 1940 met toezending van ontwerpnotulen van de vergadering van 12 april 1940, met nieuwe minuut van bericht van verhindering, 130; 1 omslag
        - Correspondentie als lid van de Landbouwcommissie over de aansluiting van het Nederlandsch Proefstation voor Strooverwerking te Groningen bij de op te richten "Landbouworganisatie T.N.O.", met ontwerp-statuten, 1941-1943; 131; 1 omslag
        - Stukken betreffende zijn benoeming tot gedelegeerde bij de Landbouw-Nijverheidsorganisatie, 1943; 132; 1 omslag
      - Overige activiteiten (1935-1946), d.
        - Ingekomen brief van de Vereniging "Het Nederlandsche Rundvee-Stamboek" houdende een verzoek om zitting te nemen in het erecomite voor een tentoonstelling van stamboekvee op 10 en 11 September 1935 te Utrecht, met naamlijst van genodigden voor het comite en nieuwe minuut van bevestigend antwoord, 133; 1 omslag
        - Stukken betreffende zijn ontslag als lid van Centrale Commissie voor de Ruilverkaveling in verband met de reorganisatie van de cultuurtechnische voorlichting op landbouwgebied per 1 augustus 1935, 134; 1 omslag
        - Stukken betreffende zijn ontslagname als commissaris van de "N.V. Hasselter Opslag" te Hasselt, 1935; 135; 1 omslag
        - Stukken betreffende de permanente commissie voor zaakvoerdersexamens te Zwolle, ontvangen als voorzitter, 1935-1937; 136; 1 omslag
          Met jaarverslag 1935-1937.
        - Ingekomen brief van de secretaris van het Nederlands Instituut van Landbouwkundig Ingenieurs over de stimulering van het bezoek aan de algemene vergaderingen met als bijlage notulen van de ledenvergadering van 10 december 1935, gestencild, 1936; 137; 1 omslag
        - Uitnodigingen tot toetreding en tot bijwoning van bijeenkomsten van de Landbouwkundige Kring te 's-Gravenhage, gestencild, 1936-1937; 138; 1 omslag
        - Stukken betreffende het Nederlandsch Genootschap van Landbouwwetenschap, ontvangen en verzonden in zijn kwaliteit van voorzitter, 1936-1946; 139; 1 omslag
        - Stukken betreffende zijn lidmaatschap van een ere-comite van de landbouwtentoonstelling ,,'t Volle Profijt" te Enschede, 1936; 140; 1 omslag
        - Stukken betreffende Internationale conferenties van landbouweconomen, ontvangen als lid van de Nederlandse groep, 1936-1938; 141; 1 omslag
  - OP OVERIGE TERREINEN, B.
    - LID VAN GEDEPUTEERDE STATEN VAN OVERIJSSEL (1935), 1.
      - Ingekomen afschrift van een brief van de Provinciale Waterstaat aan het college van Gedeputeerde Staten over het gebruik van de ondergrond van de voormalige tram- en spoorbaan voor de aanleg van de verkeerswegen Kampen - De Zande - Wezep en De Zande - Zalk - Hattemerbroek, met een bijlage, 1935; 142; 1 omslag
      - Ingekomen brief van L. van Dijk, gemeenteraadslid van Dalfsen, houdende een verzoek aan Louwes om vernietiging van het raadsbesluit tot verlaging van de personele belasting voor cafehouders met biljart, 1935; 143; 1 stuk
      - Afschrift van een brief van Gedeputeerde Staten aan het "werkfonds 1934" over een plan tot werkverruiming door reconstructie van wegen, die niet in het provinciaal- of rijkswegenplan zijn opgenomen, met bijlagen, 1935; 144; 1 omslag
      - Ingekomen brief van Gedeputeerde Staten houdende toestemming tot het vervullen van commissariaten, 1935; 145; 1 stuk
    - ACTIVITEITEN BIJ DE VRIJZINNIG DEMOCRATISCHE BOND EN DE VOLKSPARTIJ VOOR VRIJHEID EN DEMOCRATIE (1935-1949), 2.
      - Ingekomen stukken van het secretariaat van de Crisis Commissie bij Louwes, als lid van de commissie, 1935-1936; 146; 1 omslag
      - Ingekomen stukken van het secretariaat van de Commissie voor de Werkverruiming bij Louwes, als lid van de commissie, gestencild, 1935-1938; 147; 1 omslag
      - Ingekomen brief, houdende zijn benoeming tot lid van de Tuinbouw Commissie, met nieuwe minuut van zijn antwoord en oproep voor een vergadering, 1936; 148; 3 stukken
      - Correspondentie over te houden propaganda-redevoeringen, 1937-1940; 149; 1 omslag
      - Ingekomen stukken van het secretariaat van de Economische Commissie, bij Louwes, als lid van de commissie, 1938-1939; 150; 1 omslag
      - Ingekomen brief van W.J. Schellekens, houdende de benoeming van Louwes tot voorzitter van de afdeling Wassenaar, met doorslag van het antwoord, 1939; 151; 2 stukken
      - Nieuwe minuut van een brief aan D.W. Dettmeyer inzake het niet kunnen aanvaarden van een kandidatuur, 1948; 152; 1 stuk
      - Ingekomen verzoek van de Volkspartij voor Vrijheid en Democratie om zijn inschrijving als lid, met nieuwe minuut van het antwoord, 1948; 153; 2 stukken
      - Ingekomen ontwerp van de Landbouwparagraaf van het werkprogramma van de Volkspartij voor Vrijheid en Democratie met begeleidebrief, 1949; 154; 2 stukken
    - LID EN CURATOR VAN HET NEDERLANDS ECONOMISCH INSTITUUT (1940-1945), 3.
      - Stukken betreffende zijn benoeming tot lid, waarbij gevoegd de statuten, het huishoudelijk reglement en het jaarverslag 1939, 1940-1941; 155; 1 omslag
      - Stukken betreffende zijn benoeming tot curator, 1943; 156; 1 omslag
      - Stukken betreffende de uitbreiding van de redactie van "De Economist", ingekomen bij Louwes, curator, 1945; 157; 1 omslag
    - DIVERSEN (1935-1947), 4.
      - Vijfde, zesde en zevende driemaandelijks verslag van het "Werkfonds 1934", ingekomen bij Louwes, als lid van de Raad van Advies van het fonds, 1935-1936; 158; 1 omslag
      - Stukken betreffende zijn functie als algemeen reünistenleider van het 12e lustrum van het Wagenings Studenten Corps, 1938-1939; 159; 1 omslag
      - Stukken betreffende zijn lidmaatschap van het Genootschap "Nederland-EngeIand", met statuten, 1939; 160; 1 omslag
      - Stukken betreffende de opzegging van zijn lidmaatschap van de "Uitvoerende Commissie ter bevordering van den aanleg van het Twente-Rijnkanaal", 1939; 161; 1 omslag
      - Ingekomen uitnodiging voor zijn benoeming tot lid van de Raad van Bescherming van het Nederlands Instituut voor Volkshuisvesting, met nieuwe rninuut van instemmend antwoord, 1940; 162; 2 stukken
      - Ingekomen brief van het hoofdbestuur van "Groningen" (Alg. Bond van Verenigingen ter behartiging van Groninger belangen), waarin mededeling wordt gedaan van zijn benoeming tot lid van verdienste, met nieuwe rninuut van bericht van aanvaarding, 1940; 163; 1 omslag
        Bijgevoegd is een lijst van ereleden en leden van verdienste.
      - Nieuw rninuut van een uittreksel van een Koninklijk Besluit houdende zijn benoeming tot lid van de Centrale Commissie voor de Statistiek met begeleidebrief, 1947; 164; 2 stukken
- PERSOONLIJK LEVEN (1935-1952), II.
  - Doorslag van een verzoek aan Koningin Wilhelmina om vergunning tot het aanvaarden van de Italiaanse Orde van de Kroon, met bijlage, 1935; 165; 1 omslag
  - Agenda van de algemene jaarvergadering van de Vereniging van Oud-Leerlingen van de Rijkslandbouwwinterschool te Hengelo (0.) met jaarverslag 1934 van deze vereniging, gestencild, 1935; 166; 1 omslag
  - Doorslag van een brief aan H.M. de Koningin houdende dankbetuiging voor benoeming tot ridder in de Orde van de Nederlandse Leeuw, 1935; 167; 1 stuk
  - Stukken betreffende de wijziging van zijn lidmaatschapsstatus van de Nieuwe of Litteraire Sociëteit te 's-Gravenhage, 1936; 168; 1 omslag
  - Ingekomen brief van de Deense landbouwadviseur, S. Sörensen houdende een reisschema voor een bezoek aan Denemarken door de heer en mevrouw Louwes, 1936; 169; 1 stuk
  - Briefwisseling met mevr. Prof. Zörner betreffende het overlijden van prof. Hans Zörner te Berlijn, 1937; 170; 1 omslag
  - Briefwisseling met het agentschap Leiden van de Stoomvaartmaatschappij "Nederland" over de passagekosten voor de reis van zijn zoon Hendrik Jan naar Indië, 1937-1938; 171; 3 stukken
  - Stukken betreffende een verblijf in Frankrijk van zijn zoon Jan en diens vriend Willem Frowein, 1938; 172; 1 omslag
  - Nieuwe minuten van brieven aan H.A. Sinclair de Rochemont over een door deze aangegane lening, 1939; 173; 1 omslag
  - Tekst van zijn inleiding voor de sociëteitclubs "Het V.H.A.T." (Verbroedering van Handel, Ambtenaar en Techniek) en "De Banaan" over de doelstellingen van de liberale economie, 1942; 174; 1 stuk
  - Ingekomen brief van de Hohere SS-und Polizeiführer Rauter over de meldingsplicht van zijn studerende zoon Jan, met nieuwe minuut van antwoord, 1943; 175; 2 stukken
  - Stukken betreffende zijn promotie tot doctor honoris causa in de landbouwkunde, 1947-1948; 176; 1 omslag
  - Ingekomen opgave van zijn effectenbezit bij de Rotterdamse Bank en zijn inkomsten daaruit gedurende 1947, 1949; 177; 1 omslag
  - Ingekomen schrijven van het Hoofdbestuur van het Nederlandsche Roode Kruis houdende mededeling van de verlening van het Herinneringskruis 1940-1945, gestencild, 1950; 178; 1 stuk
  - Stukken betreffende een onenigheid met de Wassenaarsche Bouw- en Handelmaatschappij over een huurvordering en een door de maatschappij gedane terugvordering van straatbelasting op een aan hem verhuurd huis, 1952; 179; 1 omslag
- VARIA (1940), III.
  - Album met beschrijving en foto's, getiteld "De vacantie op de boerderij in de drie Zeevangsdorpen", 1940; 180; 1 katern
    Het verband met het archief is niet gebleken.
- TOEGEVOEGDE STUKKEN (1953), IV.
  - Knipsels uit de landbouwpers naar aanleiding van zijn overlijden op 25 januari 1953, 181; 1 omslag